【裁判字號】    90,訴,298
【裁判日期】    900917
【裁判案由】    毒品危害防制條例
【裁判全文】
臺灣桃園地方法院刑事判決                            九十年度訴字第二九八號
    公  訴  人  台灣桃園地方法院檢察署檢察官
    被      告  甲○○
右列被告因違反毒品危害防制條例案件，經檢察官提起公訴（九十年度毒偵字第九五
號），本院判決如左：
    主  文
甲○○連續施用第一級毒品，處有期徒刑捌月；又連續施用第二級毒品，處有期徒刑
柒月；應執行有期徒刑壹年貳月。
    事  實
一、甲○○前因施用第二級毒品安非他命案件，經台灣桃園地方法院檢察署檢察官聲
    請本院裁定觀察、勒戒，經認無繼續施用毒品傾向，由該署檢察官於民國八十七
    年十月二十九日以八十七年度偵字第一五三三七號不起訴處分確定，猶不知悔改
    ，又因施用第二級毒品安非他命，經台灣桃園地方法院檢察官聲請裁定觀察、勒
    戒，認有繼續施用傾向，先送強制戒治，並由該署檢察官提起公訴，本院以八十
    八年度易字第二六五二號刑事判決判處有期徒刑七月，於八十九年二月十日確定
    。甲○○於前案強制戒治屆滿三月時，其成效經評定合格，無繼續戒治必要，經
    本院於八十九年七月二十一日以八十九年度毒聲字第四七０六號裁定命停止戒治
    ，所餘戒治期間，付保護管束，甲○○竟又另行基於施用第一級毒品海洛因、第
    二級毒品安非他命之概括犯意，自八十九年八月間某日起至九十年七月二十二日
    止，連續在桃園縣桃園市○○路○段一一九一號九樓之三男友黃鈺棋居處，或台
    北市○○路○段一七一巷十弄六號三樓住處，多次施用第一級毒品海洛因、第二
    級毒品安非他命。期間，警方於八十九年十二月二十九日凌晨四時許在桃園縣桃
    園市○○路與中山路口前查獲其男友黃鈺棋（另案偵審）施用毒品，經其帶同前
    往桃園縣桃園市○○路○段一一九一號九樓之三號住處，又查獲甲○○，甲○○
    為檢察官諭知交保候傳，旋即逃逸，經通緝始於九十年七月二十三日凌晨一時三
    十分許，在新竹縣關西鎮○○路一三一號前再度為警查獲。
二、案經桃園縣警察局桃園分局報請台灣桃園地方法院檢察署檢察官偵查起訴。
        理  由
一、右揭犯行業據被告甲○○於審理中坦承不諱，其經採尿送檢驗結果確呈嗎啡、甲
    基安非他命陽性反應，有卷附桃園縣衛生局不法藥物尿液檢定書一紙可按，其於
    警偵訊中雖一度否認犯行，然一般人施用第一級毒品海洛因、第二級毒品安非他
    命後距採集尿液可得驗出海洛因代謝物嗎啡、甲基安非他命時間最長不會超過九
    十六小時，此有行政院衛生署藥物食品檢驗局八十一年藥檢壹字第００一五六號
    函可參，被告為警查獲時所採尿液經檢驗既呈嗎啡、甲基安非他命陽性反應，其
    復未能提出確切反證推翻上開鑑定報告，足見其於採尿前九十六小時內曾施用第
    二級毒品安非他命無訛，警偵訊中所辯顯不足採，應認審理中之自白與事實相符
    。而被告前因施用第二級毒品安非他命案件，經台灣桃園地方法院檢察署檢察官
    聲請本院裁定觀察、勒戒，經認無繼續施用毒品傾向，由該署檢察官於八十七年
    十月二十九日以八十七年度偵字第一五三三七號不起訴處分確定，猶不知悔改，
    又因施用第二級毒品安非他命，經台灣桃園地方法院檢察官聲請裁定觀察、勒戒
    ，認有繼續施用傾向，先送強制戒治，並由該署檢察官提起公訴，本院以八十八
    年度易字第二六五二號刑事判決判處有期徒刑七月，於八十九年二月十日確定等
    節，則有上開不起訴處分書、台灣高等法院被告全國前案紀錄表、台灣桃園地方
    法院檢察署刑案資料查註紀錄表各一紙在卷可稽，事證明確，犯行堪以認定。
二、按海洛因、安非他命各為毒品危害防制條例第二條第二項第一款、第二款所分別
    規範之第一級毒品、第二級毒品，被告予以施用，係犯同條例第十條第一項之施
    用第一級毒品罪、同條第二項之施用第二級毒品罪，其施用第一級毒品海洛因、
    第二級毒品安非他命前分別持有第一級毒品海洛因、第二級毒品安非他命之低度
    行為，各為施用之高度行為所吸收，不另論罪。又其多次施用第一級毒品、第二
    級毒品犯行，各時間緊接，手段相似，顯均係基於概括之犯意多次觸犯犯罪構成
    要件相同之罪名，皆應論以連續犯一罪，並加重其刑。至於被告八十九年十二月
    二十九日上午四時回溯九十六小時外施用第一級毒品、第二級毒品之行為，雖未
    據公訴人指述，惟該部分犯行既與公訴人所指述者有連續犯裁判上一罪關係，為
    起訴效力所及，基於審判不可分原則，本院自得併與審理，附此敘明。所犯二罪
    ，犯意各別、手段互殊，應分論併罰之。爰審酌被告所犯限於自殘，尚未對社會
    造成重大危害，然犯後逃逸，於通緝其間仍繼續施用毒品，毫無悛悔之意等一切
    情狀，分就所犯各罪量處如主文所示之刑，並定其應執行刑。
三、據上論斷，應依刑事訴訟法第二百九十九條第一項前段，毒品危害防制條例第十
    條第一項、第二項、第二十條第三項前段，刑法第十一條前段、第五十六條、第
    五十一條第五款，判決如主文。
本案經檢察官陳志全到庭執行職務。
中      華      民      國      九十      年      九     月    十七     日
                                臺灣桃園地方法院刑事第五庭
                                    法  官    楊  得  君
右正本證明與原本無異。
如不服本判決，應於判決送達後十日內向本院提出上訴狀( 應附繕本 )，上訴於臺灣
高等法院。
                                    書記官     簡  慧  瑛
中      華      民      國      九十      年      九     月    二十     日
附論罪科刑依據之法條：
毒品危害防制條例第十條
施用第一級毒品者，處六月以上五年以下有期徒刑。
施用第二級毒品者，處三年以下有期徒刑。


司法院資訊處製作；財團法人民間司法改革基金會備份。
